【裁判字號】    99,毒抗,268
【裁判日期】    990906
【裁判案由】    毒品危害防制條例
【裁判全文】
臺灣高等法院刑事裁定                 99年度毒抗字第268號
抗  告  人
即  被  告  甲○○
上列抗告人即被告因違反毒品危害防制條例案件，不服臺灣臺北
地方法院99年度毒聲字第503 號，中華民國99年8 月17日所為令
入勒戒處所觀察、勒戒之裁定（聲請案號：臺灣臺北地方法院檢
察署99年度毒偵字第2865號，99年度聲觀字第441 號），提起抗
告，本院裁定如下：
    主  文
抗告駁回。
    理  由
一、原裁定意旨略以：抗告人即被告甲○○（簡稱被告）基於施
    用第二級毒品甲基安非他命之犯意，自民國99年初起，多次
    在臺北市○○區○○路1 段74號3 樓住處施用第二級毒品甲
    基安非他命，嗣為警於99 年6月1日7時10分許，在上開處所
    查獲等事實，業經被告自白不諱，且有安非他命吸食器1 組
    、殘渣袋14 個、分裝鏟1支扣案及台灣檢驗科技股份有限公
    司99 年6月15日出具之尿液檢驗報告附卷可稽，爰依毒品危
    害防制條例第20 條第1項規定，裁定將被告送勒戒處所觀察
    、勒戒。
二、抗告意旨略以：被告被查獲之吸食器係由燈泡利用熱熔膠和
    吸管相黏在一起，原審如何認定此物為吸食安非他命之吸食
    器？如何認定此14個殘渣袋係為裝放第二級毒品安非他命？
    而分裝鏟係為吸管一頭剪裁成斜角，原審又如何認定此物為
    安非他命之分裝鏟？至原裁定提及之台灣檢驗科技股份有限
    公司99年6 月15日出具之尿液檢驗報告，被告於收受原裁定
    正本時並未查閱到此檢驗報告，被告就原裁定實難甘服，爰
    提起抗告云云。
三、按甲基安非他命為毒品危害防制條例第2 條第2項第2款所規
    定之第二級毒品，次按犯該條例第10條之施用第二級毒品罪
    者，檢察官應聲請法院裁定，令被告入勒戒處所觀察、勒戒
    ，其期間不得逾2月，同條例第20條第1項定有明文。
四、經查，被告未曾因施用毒品案件經送觀察、勒戒，有本院被
    告前案紀錄表在卷可按（見原審卷第4 頁）。又被告基於施
    用第二級毒品甲基安非他命之犯意，於上開時、地多次施用
    第二級毒品甲基安非他命，嗣為警於99 年6月1日7時10分許
    ，在上開處所查獲等事實，業經被告自白不諱，且有安非他
    命吸食器1組、殘渣袋14個、分裝鏟1支扣案（見偵查卷第10
    頁至第11頁、第15頁），又其於99年6月1日為警採集之尿液
    檢體，經送請台灣檢驗科技股份有限公司以氣相層析質譜儀
    分析法為確認分析，檢驗結果經判定為安非他命類陽性反應
    ，此有臺北縣政府警察局新店分局偵辦毒品危害防制條例案
    被移送者姓名及代碼對照表、臺北縣政府警察局查獲毒品案
    件尿液檢體監管紀錄表及台灣檢驗科技股份有限公司99 年6
    月15日出具之UL/2010/60082 號濫用藥物檢驗報告等在卷可
    稽（見偵查卷第25頁、第16頁、第17頁），而被告上開採集
    之尿液，係被告親自檢查並排放裝填後，由警員當面所封印
    一節，亦據被告於警詢中供承明白，且警詢筆錄於給閱無訛
    後，亦經被告簽名確認（見偵查卷第11頁）。綜上所述，足
    徵被告上開所為任意性自白與事實相符，被告確有於上開時
    、地多次施用第二級毒品甲基安非他命之犯行，堪以認定。
五、原審認被告施用第二級毒品犯行明確，依毒品危害防制條例
    第20條第1 項之規定，裁定將被告送勒戒處所觀察、勒戒，
    經核並無違誤。被告抗告意旨以原審如何認定扣案之吸食器
    、殘渣袋及分裝鏟等係被告用以施用第二級毒品甲基安非他
    命，被告亦未查閱該檢驗報告云云，要係空言否認犯行，其
    抗告為無理由，應予駁回。
六、據上論斷，應依刑事訴訟法第412 條，裁定如主文。
中    華    民    國    99    年    9     月    6     日
                  刑事第十九庭  審判長法  官 鄧振球
                                      法  官 彭幸鳴
                                      法  官 潘翠雪
以上正本證明與原本無異。
不得再抗告。
                                      書記官 朱家賢
中    華    民    國    99    年    9     月    7     日

司法院資訊處製作；財團法人民間司法改革基金會備份。
